Minutes et répertoires du notaire Nicolas Charles LE PRÉVOST, janvier 1730 - décembre 1739 (étude I)
Archives nationales
- Minutes de Nicolas Charles LE PRÉVOST, janvier 1730 - 1816; MC/ET/I/346 - MC/ET/I/728
  - Minutes. 1736, septembre - octobre, septembre - octobre 1736; MC/ET/I/379
    - Inventaire après décès de Marie Ellain, dressé à son domicile, rue du Colombier, à la requête de François Jouvenet, peintre du roi en son académie, son mari, et de ses enfants, François-Dagobert Jouvenet, maître peintre, demeurant rue du Sépulcre, et Marie-Elisabeth Jouvenet, femme de Ferdinan
      Appartement: au rez-de-chaussée, cuisine; au 2e étage: 'grande salle d'entrée', chambre, un cabinet 'servant de travail' à Jouvenet, garde-robe. - Domestique: une servante. - Mobilier: on notera: un poêle d'Allemagne (dans le cabinet de travail de Jouvenet), 'une table en cabaret façon de la Chine', une autre aussi 'façon de la Chine à fond rouge, dorée aux extrémités' (24 l.), une table de marbre 'couvert de blanc d'ardoise', pied sculpté (50 l.), une pendule de Rousseau (120 l.), une trumeau de cheminée en glaces et des miroirs (30 à 75 l.); la salle et la chambre sont décorées de verdures d'Auvergne (140 et 150 l.). - Bibliothèque: les livres sont en majorité des 'essais de morale et autres livres de dévotion'; à noter: La Genèse, par M. de Sacy, Les Délices de l'esprit, Dissertation sur l'anatomie de l'homme, les Fables d'Esope et Télémaque. - Argenterie: elle est prisée 217 livres 8 sols 10 deniers. - Habits: ceux de la défunte sont prisés 155 livres, ceux de Jouvenet 24 livres.
      Parmi les papiers (2 feuillets):
      - contrat de mariage Jouvenet-Ellain, 1er juin 1687, Lefranc, notaire; (dot: 3.000 livres, douaire: 1.200 livres).
      Pièce jointe: 1736, 31 août. Procuration donnée par Ferdinand Nardini, et Marie-Elisabeth Jouvenet, sa femme, demeurant rue des Fossés-Saint-Germain-l'Auxerrois, à Louis Millet, procureur au Châtelet, à l'effet de faire procéder à la levée des scellés apposés après le décès de Marie Ellain, femme de François Jouvenet, leur mère et belle-mère, à l'inventaire de ses meubles et effets, à leur vente, et généralement de faire toutes actions utiles à sa mission.
      Crucifix, copie d'après Le Brun, 1 pied 1/2 de haut, b.b.d. ... 20 l.
      Sainte Catherine, 5 pieds 1/2 de haut sur 3 de large, b.b.d. ... 30 l.
      Ecce Homo, copie d'après Le Brun, 3 pieds et 2 pouces de haut sur 2 pieds 1/2 de large, b.b.d. ... 10 l.
      Saint François, et Saint Georges, deux petits tableaux, 1 pied et 1 pouce de haut, avec bordures ... 6 l.
      Saint Jérôme, 3 pieds 2 pouces de haut sur 2 pieds de large, b.b.sc.d. ... 20 l.
      Fleurs, 12 pouces de haut, b.b.d. ... 13 l.
      Deux portraits de dames, d'un pied chacun, dans leurs bordures de bois doré, d'un pied et demi de haut et un autre portrait de dame dans une bordure ovale de bois doré ... 10 l.
      La Crèche, tableau de l'école de Tintoret, 2 pieds 5 pouces, avec sa bordure ... 50 l.
      Vierge du Fetti, 1 pied 1/2 de haut avec sa bordure de bois doré ... 100 s.
      Quatre pendants représentant des Batailles, 8 pouces de haut sur 11 de large, b.b.sc.d ... 50 l.
      Bacchus et l'Amour, 12 pouces 1/2 de haut sur 8 de large, b.b.d ... 4 l.
      L'Enfant Jésus endormi, sur bois, 5 pouces de haut sur 8 de large, b.d ... 100 s.
      Deux petits tableaux 'dits paysages de Crete', 7 pouces de haut sur 10 de large, b.b.d ... 4 l.
      Le Père éternel dans sa gloire, accompagné de plusieurs anges, bordure ronde de bois doré (pas de dimensions) ... 8 l.
      Femme appuyée sur son coude, dans un paysage, 1 pied 4 pouces de haut, sur 8 pouces de large ... 6 l.
      Portrait d'un homme, 1 pied 4 pouces de hauteur, bordure ... 4 l.
      Deux portraits de femmes, toiles de 3 livres ... 10 l.
      Trophée de chasse, 4 pieds 1/2 de haut sur 3 de large, sans bordure ... 6 l.
      Vingt petites esquisses et études sur toiles, de 25 sols, sans bordures ... 24 l.
      Portrait d'homme armé, 4 pieds de haut, sans bordure ... 3 l.
      Un devant de cheminée représentant une Perspective et paysage où est une femme assise sur des marches, sans bordure ... 6 l.
      Dans le 'cabinet de travail' de Jouvenet: Un chevalet, un paquet de plusieurs pinceaux et 'plusieurs boîtes servant à l'art de peinture', un mannequin, un chevalet démembré ... 6 l.
      Plusieurs paquets d'estampes et dessins pour la peinture (dans un lot) ... 10 l.
      Documents du Minutier central concernant l'histoire de l'art (1700-1750), par Mireille Rambaud, tome II [études I à X, soit 2357 actes], Paris, Archives nationales, 1971, p. 299 (instrument de recherche imprimé dématérialisé, certaines notices sont plus détaillées dans la version intégrale accessible en ligne par la rubrique 'Autres instruments de recherche', voir contexte dans le Plan d’orientation général - Notaires de Paris, guides thématiques du Minutier).
    - Testament d' Elisabeth Alphonsine de Guenegaud, rue du sepulcre, veuve de Hardouin de Lisle, marquis de Marivault, lieutenant général des armées du roi., 16 septembre 1736; MC/ET/I/379
      testament; Saint-Sépulcre (rue du); Guenegaud, Elisabeth Alphonsine de; Lisle, Hardouin de (marquis de Marivault); officier (armée)
    - GUÉNÉGAUD (Elis. Alphonsine de) Vve Hardouin Delisle chevalier marquis de Marivault, lieutenant général, r. de Sépulcre § Testament, 16 septembre 1736; MC/ET/I/379
      testament; Guénégaud, Elis. Alphonsine de
    - Testament d'Élisabeth-Alphonsine de Guénégaud, veuve d'Hardouin de L'Isle, chevalier, marquis de Marivault, lieutenant-général des armées du roi, demeurant rue du Sépulcre., 16 septembre 1736; MC/ET/I/379
      LEGS DE TABLEAUX.
      Au sieur de La Chasteigneraye, deux tableaux: un Christ et une Vierge, dans leurs bordures de bois doré, provenant du cabinet de l'abbé de Guénégaud; aux religieuses de l'Ave-Maria, de Paris, un tableau dans sa bordure de bois doré, provenant aussi du cabinet de l'abbé de Guénégaud; à la maréchale d'Alègre, le portrait 'de feu monsieur de Praslin, grand oncle, monté en brasselet garny de petits rubis; comme laditte dame testatrice en connoist l'autheur elle croit ce présent digne de ladite dame maréchalle'; au sieur de Menouville, son compère, les six estampes encadrées des Batailles d'Alexandre.
      La testatrice exprime sa volonté que le tableau représentant la Cène qui se trouve dans la chapelle du château de Biville y demeure 'à perpétuité' et qu'aucun des portraits qui sont dans sa maison de Paris et au château de La Roue ne soit vendu; elle souhaite que son fils, le marquis de Marivault prenne les tableaux de famille et celui du Maréchal de Turenne 'pour luy servir de modèle d'un parfait guerrier' et que sa fille Mademoiselle de Marivault prenne ceux de la Duchesse de Lude et de Madame de Villeroy, carmélite, avec le grand portrait de la Maréchale d'Estrées; quant aux tableaux qui se trouvent au château de Biville, elle souhaite qu'ils y restent et soient la propriété de celui de ses enfants qui aura la terre en partage (à l'exception des portraits de famille, que son fils aura pris).
      Documents du Minutier central concernant l'histoire de l'art (1700-1750), par Mireille Rambaud, tome II [études I à X, soit 2357 actes], Paris, Archives nationales, 1971, p. 887 (instrument de recherche imprimé dématérialisé, certaines notices sont plus détaillées dans la version intégrale accessible en ligne par la rubrique 'Autres instruments de recherche', voir contexte dans le Plan d’orientation général - Notaires de Paris, guides thématiques du Minutier).
    - Contrat de mariage entre Richard Hulmé, garçon tailleur, rue de la Harpe, et Marie Lebert, fille de Paul Lebert, maître d'école, rue de la Harpe., 16 septembre 1736; MC/ET/I/379
      contrat de mariage; Harpe (rue de la); Hulmé, Richard; Lebert, Marie; Lebert, Paul; tailleur d'habits; enseignant
    - Testament de Jeanne-Baptiste d'Albert, comtesse de Verrüe, rue du Cherche-Midi, veuve de Auguste-Manfroy-Jérôme-Ignace de Scaglia, comte de Verrüe, maréchal des camps et armées du roi, commissaire général de la cavalerie de France., 20 septembre 1736; MC/ET/I/379
      testament; Cherche-Midi (rue du); Albert, Jeanne-Baptiste d' (comtesse de Verrüe); Scaglia, Auguste-Manfroy-Jérôme-Ignace de (comte de Verrüe); officier général
    - Testament de Jeanne-Baptiste d'Albert, comtesse de Verrue, veuve d'Auguste-Manfroy-Jérôme-Ignace de Scaglia, comte de Verrue, maréchal des camps et armées du roi, commissaire général de la cavalerie de France, dicté par elle en son hôtel, rue du Cherche-Midi., 20 septembre 1736; MC/ET/I/379
      Documents du Minutier central concernant l'histoire de l'art (1700-1750), par Mireille Rambaud, tome II [études I à X, soit 2357 actes], Paris, Archives nationales, 1971, p. 888 (instrument de recherche imprimé dématérialisé, certaines notices sont plus détaillées dans la version intégrale accessible en ligne par la rubrique 'Autres instruments de recherche', voir contexte dans le Plan d’orientation général - Notaires de Paris, guides thématiques du Minutier).
    - Contrat de mariage entre Nicolas Lavau, Parc de Meudon, et Marie-Madeleine Caucoin, veuve de feu Etienne Bouligny, porteur de chaise du roi, Elancourt proche Neauphle., 20 septembre 1736; MC/ET/I/379
      contrat de mariage; Lavau, Nicolas; Caucoin, Marie-Madeleine; Bouligny, Etienne
    - Testament de Jean-Louis Banquerelle, officier de Monsieur le Maréchal duc d'Estrées, rue de l'Université., 22 septembre 1736; MC/ET/I/379
      testament; Université (rue de l'); Banquerelle, Jean-Louis
    - Contrat de mariage entre Jean-Baptiste Boissel, maître charpentier, rue de Sève, et Louise-Françoise Jolliot, fille de Pierre-Servais Jolliot, maître maréchal, rue du Sépulcre., 23 septembre 1736; MC/ET/I/379
      contrat de mariage; Sèvres (rue de); Saint-Sépulcre (rue du); Boissel, Jean-Baptiste; Jolliot, Louise-Françoise; Jolliot, Pierre-Servais; charpentier
    - Delacour (Pierre) maître serrurier § Témoin au mariage, 23 septembre 1736; MC/ET/I/379
      contrat de mariage; Delacour, Pierre
    - Contrat de mariage entre Paul Le Bourgeois, cocher de remise, rue Mazarine, et Scholastique Brochard, fille de feu Roch Brochard, laboureur à Surville en Basse Normandie, rue de la Verrerie., 23 septembre 1736; MC/ET/I/379
      contrat de mariage; Mazarine (rue); Verrerie (rue de la); Le Bourgeois, Paul; Brochard, Scholastique; Brochard, Roch; conducteur de véhicules; agriculteur
    - Contrat de mariage entre Gabriel Salomon, jardinier, rue Saint-Dominique, et Marie Jeanne Salomon, fille de Jean salomon, emballeur à la douane, rue de Grenelle., 29 septembre 1736; MC/ET/I/379
      contrat de mariage; Saint-Dominique (rue); Grenelle (rue de); Lezier, Gabriel; Salomon, Marie Jeanne; Salomon, Jean; jardinier
    - Révocation par François Jouvenet du testament commun, que lui et défunte Marie Ellain, son épouse, avaient fait devant De Savigny, 'dans le mois de janvier dernier', attendu que les dispositions qu'il contenait 'pourroient altérer la paix qui doit régner entre leurs enfants'., 29 septembre 1736; MC/ET/I/379
      Documents du Minutier central concernant l'histoire de l'art (1700-1750), par Mireille Rambaud, tome II [études I à X, soit 2357 actes], Paris, Archives nationales, 1971, p. 300 (instrument de recherche imprimé dématérialisé, certaines notices sont plus détaillées dans la version intégrale accessible en ligne par la rubrique 'Autres instruments de recherche', voir contexte dans le Plan d’orientation général - Notaires de Paris, guides thématiques du Minutier).
    - Testament de Pierre Desfarges, marchand d'eau de vie, rue de Furstenberg., 30 septembre 1736; MC/ET/I/379
      testament; Desfarges, Pierre; commerçant
    - Cartier (apprentissage) § Mise en apprentissage de Jean de La Grange, âgé de 25 ans, pour 4 ans, chez Pierre Cadine, maître cartier, rue des Fossés. Nourri, logé, blanchi. Moyennant la somme de 100 l., 30 septembre 1736; MC/ET/I/379
    - Contrat de mariage entre Nicolas Harbillon, palefrenier au service de son altesse sérénissime monseigneur le prince de Dombes, rue de Bourbon, et Madeleine Villecaud, veuve de Gilles Prévost, bas officier de l'Hôtel Royal des Invalides, rue de Varennes., 5 octobre 1736; MC/ET/I/379
      contrat de mariage; Varenne (rue de); Harbillon, Nicolas; Dombes (monseigneur le prince de); Villecaud, Madeleine; Prévost, Gilles; ouvrier agricole
    - Contrat de mariage entre Claude-Joseph Gremion, valet de chambre de madame la maréchale d'Aligre, rue de Bourbon, et Françoise Tinelly, femme de chambre de la dite maréchale, fille de Jean-Baptiste Tinelly, rue de Bourbon., 10 octobre 1736; MC/ET/I/379
    - Inventaire après décès de Martine Pléau, rue Mazarine, épouse d'Antoine Barthélémy Laffineur, maître potier de terre., 11 octobre 1736; MC/ET/I/379
      inventaire après décès; Mazarine (rue); Pléau, Martine; Laffineur, Antoine-Barthélémy; potier
    - Contrat de mariage entre Jean François Serré, cocher de SAS madame la duchesse douairière, rue de l'Université, et Marie Madeleine Lelièvre, fille de Jacques Lelièvre, rôtisseur, Hôtel Royal des Invalides., 11 octobre 1736; MC/ET/I/379
      contrat de mariage; Université (rue de l'); Invalides (hôtel des); Serré, Jean François; Lelièvre, Marie Madeleine; Lelièvre, Jacques; conducteur de véhicules; cuisinier
    - Contrat de mariage entre Jean Baraband, marchand de tapisserie de la manufacture royale d'Aubusson, rue de la Huchette, et Claire-Madeleine Marie, fille de Jean Marie, bourgeois de Paris, rue de Varennes., 15 octobre 1736; MC/ET/I/379
      contrat de mariage; Huchette (rue de la); Varenne (rue de); Baraband, Jean; Marie, Claire-Madeleine; Marie, Jean; commerçant
    - Baraband (Jean) marchand de tapisserie de la manufacture royale d'Aubusson, rue de la Huchette, § mariage, 15 octobre 1736; MC/ET/I/379
      contrat de mariage; Baraband, Jean
    - Transport par Ferdinand Nardini et Marie-Elisabeth Jouvenet, sa femme, demeurant rue des Fossés-Saint-Germain-l'Auxerrois, à François Jouvenet, de tous leurs droits dans la succession de Marie Ellain, femme dudit Jouvenet, moyennant 1.786 livres 10 sols, sur lesquelles ils reconnaissent avoir reçu 400 livres; pour le restant, ils en déchargent ledit Jouvenet, attendu qu'il constitue la compensation de pareille somme due par ladite dame Nardini à son père., 18 octobre 1736; MC/ET/I/379
    - Testament de Marie Voidet, rue Saint-Dominique., 20 octobre 1736; MC/ET/I/379
      testament; Saint-Dominique (rue); Voidet, Marie
    - Contrat de mariage entre Antoine Bourdin, rue de la Planche, et Marie-Germaine Chabanne, fille de Claude Chabanne, maître pêcheur, quai d'Orsay., 21 octobre 1736; MC/ET/I/379
      contrat de mariage; Planche (rue de la); Orsay (quai d'); Bourdin, Antoine; Chabanne, Marie-Germaine; Chabanne, Claude; marin-pêcheur
    - Contrat de mariage entre Germain Giroux, rue de Sèves, et Marie-Madeleine Laisné, fille de Laurent Laisné, maître jardinier, rue de Sèves., 21 octobre 1736; MC/ET/I/379
      contrat de mariage; Sèvres (rue de); Giroux, Germain; Laisné, Marie-Madeleine; Laisné, Laurent; jardinier
    - Contrat de mariage entre Michel Laisné, rue de Grenelle, et Marguerite La Rochelle, fille de René La Rochelle, voiturier par terre, rue Saint-Dominique., 21 octobre 1736; MC/ET/I/379
      contrat de mariage; Grenelle (rue de); Saint-Dominique (rue); Laisné, Michel; La Rochelle, Marguerite; La Rochelle, René; transporteur de marchandises
    - Inventaire après décès de Claude Lenain, maître jardinier, rue Saint-Dominique, époux d'Etiennette Louvet., 25 octobre 1736; MC/ET/I/379
      inventaire après décès; Saint-Dominique (rue); Lenain, Claude; Louvet, Etiennette; jardinier
    - Testament de Jeanne-Marie Gallotier, rue Dauphine, Veuve de Jean l'Arbre, porteur de chaise., 25 octobre 1736; MC/ET/I/379
      testament; Dauphine (rue); Gallotier, Jeanne-Marie; Arbre, Jean l'; magasinier
    - Partage de Pierre Barbey de Latour, sergent au régiment des gardes françaises, à la requête de sa veuve Geneviève Barroy, rue du Sépulcre., 29 octobre 1736; MC/ET/I/379
      partage; Saint-Sépulcre (rue du); Barbey de Latour, Pierre; Barroy, Geneviève; officier de la maison militaire du roi (Ancien Régime)
    - Mahet (Nicolas) maître serrurier à Paris § Cité, 29 octobre 1736; MC/ET/I/379
      Mahet, Nicolas
  - Minutes. 1736, novembre - décembre, novembre - décembre 1736; MC/ET/I/380
    - Contrat de mariage entre Pierre Eudeline, compagnon couvreur, rue du Four, et Marie-Madeleine Bontemps, fruitière, fille de Lupin Bontemps, vigneron à Saint-Leu-Taverny, rue des Mauvais-Garçons., 2 novembre 1736; MC/ET/I/380
      contrat de mariage; Four (rue du); Mauvais-Garçons (rue des); Eudeline, Pierre; Bontemps, Marie-Madeleine; Bontemps, Lupin; couvreur; commerçant; viticulteur
    - Contrat de mariage entre Jean Mas, maître serrurier, rue du Petit-Reposoir, et Catherine Lequin, veuve de Noël Fulchye, maître armurier, rue des Fossés Saint-Germain-l'Auxerrois., 3 novembre 1736; MC/ET/I/380
      contrat de mariage; Fossés-Saint-Germain-l'Auxerrois (rue des); Mas, Jean; Lequin, Catherine; Fulchye, Noël; serrurier; armurier
    - BAILLY (Alexandrine) § Certificat mortuaire de Alexandrine BAILLY, 9 novembre 1736; MC/ET/I/380
      notoriété; Bailly, Alexandrine
    - Inventaire après décès de Marie-Claude Lefèvre, rue Sainte-Marguerite, épouse de Pierre Thuillier, marchand épicier., 10 novembre 1736; MC/ET/I/380
      inventaire après décès; Sainte-Marguerite (rue); Lefèvre, Marie-Claude; Thuillier, Pierre; commerçant; commerçant
    - Contrat de mariage entre Pierre Tellier, garçon d'échansonnerie de SAS madame la duchesse douairière, rue de l'Université, et Jeanne Charlotte Labbé, veuve de Jacques Mas, marchand forain, rue Guisarde., 10 novembre 1736; MC/ET/I/380
      contrat de mariage; Université (rue de l'); Guisarde (rue); Tellier, Pierre; Labbé, Jeanne Charlotte; Mas, Jacques; commerçant; forain
    - Inventaire après décès de Marie-Marguerite Dubost, rue de l'Université, à la requête de son époux Pierre Tellier, garçon d'échansonnerie de son altesse ségnérisime madame la Duchesse douairière., 10 novembre 1736; MC/ET/I/380
      inventaire après décès; Université (rue de l'); Dubost, Marie-Marguerite; Tellier, Pierre
    - Contrat de mariage entre Etienne Mary, vigneron, Stain, et Marie Louise Cornuelle, fille de Nicolas Cornuelle, meunier, Stain., 11 novembre 1736; MC/ET/I/380
      contrat de mariage; Mary, Etienne; Cornuelle, Marie Louise; Cornuelle, Nicolas; viticulteur; meunier
    - Contrat de mariage entre Jacques Claude Lefèvre, maître vinaigrier, rue du Four, et Anne Louise Vion, fille de Jacques Vion, bourgeois de Paris, rue de Grenelle., 13 novembre 1736; MC/ET/I/380
      contrat de mariage; Four (rue du); Grenelle (rue de); Lefèvre, Jacques Claude; Vion, Anne Louise; Vion, Jacques; vinaigrier
    - Contrat de mariage entre Charles Longavenne, marchand de vin, rue des Vieux-Augustins, et Marie Catherine Gauthier, fille de Nicolas Gauthier, rue Sainte-Marguerite., 13 novembre 1736; MC/ET/I/380
      contrat de mariage; Vieux-Augustins (rue des); Sainte-Marguerite (rue); Longavenne, Charles; Gauthier, Marie Catherine; Gauthier, Nicolas; commerçant
    - Contrat de mariage entre Antoine Bergognion, maître traiteur privilegié rôtisseur, bourgeois de Paris, rue du Colombier, et Marie-Jeanne Lafont, fille de Pierre-Michel Lafont, maître marchand tailleur d'habits, rue Princesse., 15 novembre 1736; MC/ET/I/380
      contrat de mariage; Colombier (rue du); Princesse (rue); Bergognion, Antoine; Lafont, Marie-Jeanne; Lafont, Pierre-Michel; commerçant; tailleur d'habits
    - Inventaire après décès de Catherine Rocheveux, rue du Colombier, épouse de Michel Mangolt, maître tailleur d'habits., 17 novembre 1736; MC/ET/I/380
      inventaire après décès; Colombier (rue du); Rocheveux, Catherine; Mangolt, Michel; tailleur d'habits
    - Contrat de mariage entre Jean Despré, domestique, rue Dauphine, et Bonne-Madeleine Bienfait, rue Dauphine., 19 novembre 1736; MC/ET/I/380
      contrat de mariage; Dauphine (rue); Despré, Jean; Bienfait, Bonne-Madeleine; employé de maison
    - Inventaire après décès d' Anne Denise Le Roux, rue de la Traverse, épouse de Nicolas Saint-Martin, maître du combat de taureau., 19 novembre 1736; MC/ET/I/380
      inventaire après décès; Le Roux, Anne Denise; Saint-Martin, Nicolas
    - Contrat de mariage entre Pierre-Simon Brussel, garçon tailleur, rue Cassette, et Marie-Françoise Desjardins, fille de Louis Desjardins, laboureur, rue du Regard., 20 novembre 1736; MC/ET/I/380
      contrat de mariage; Cassette (rue); Regard (rue du); Brussel, Pierre-Simon; Desjardins, Marie-Françoise; Desjardins, Louis; tailleur d'habits; agriculteur
    - Contrat de mariage entre Charles Massy, compagnon peintre, rue Saint-Thomas, et Marie Geneviève Du Pont, rue Saint-Thomas., 28 novembre 1736; MC/ET/I/380
      contrat de mariage; Massy, Charles; Du Pont, Marie Geneviève; peintre
    - Contrat de mariage entre Nicolas-Barthélèmy Durand, maître sellier, carossier, rue de la Verrerie, et Louise Avrillon, veuve de Guillaume Jesseaume, marchand de vin, rue Vieille-du-Temple., 1er décembre 1736; MC/ET/I/380
      contrat de mariage; Verrerie (rue de la); Vieille-du-Temple (rue); Durand, Nicolas-Barthélèmy; Avrillon, Louise; Jesseaume, Guillaume; sellier; commerçant
    - Inventaire après décès de Charles Roberge, jardinier, rue de grenelle, époux d'Antoinette Chevalier., 6 décembre 1736; MC/ET/I/380
      inventaire après décès; Grenelle (rue de); Roberge, Charles; Chevalier, Antoinette; jardinier
    - Berthelot (Louis Ange) maître serrurier rue du Bac § Constitution de viagère, 6 décembre 1736; MC/ET/I/380
      Berthelot, Louis Ange
    - Inventaire après décès de Jacques Dulac, jardinier, rue Saint-Dominique, à la requête de sa veuve Marie-Madeleine Levasseur., 7 décembre 1736; MC/ET/I/380
      inventaire après décès; Saint-Dominique (rue); Dulac, Jacques; Levasseur, Marie-Madeleine; jardinier
    - Inventaire après décès de Jeanne-Baptiste d'Albert, veuve d'Auguste-Manfroy-Jérôme-Ignace de Scaglia, comte de Verrue, maréchal des camps et armées du roi, commissaire général de la cavalerie de France, dressé dans son hôtel, rue du Cherche-Midi, et dans les deux maisons de Meudon, à la requête de Germain-Louis Chauvelin, garde des sceaux de France, son exécuteur testamentaire, en vertu de son testament (voir à la date du 20 septembre 1736), de Louis-Auguste d'Albert d'Ailly, duc de Chaulnes, de Louis-Joseph d'Albert, prince de Grimberghem, de Caterine-Angélique d'Albert de Luynes, marquise de Gouffier, et de Jeanne-Thérèse-Pélagie d'Albert de Luynes, marquise de Saissac, ses frères et soeurs, à la requête encore de Marie-Thérèse d'Albert, comtesse de Sassenage, de Jean de Durfort, duc de Duras et Angélique-Victoire de Bournonville, son épouse, de Victor-Alexandre de Sire, marquis de Mailly et Victoire-Delphine de Bournonville son épouse, ses neveux et nièces. Inventaire de papiers peints des Indes, 10 décembre 1736; MC/ET/I/380
      [Bibliothèque].
      Extrait du contenu:
      HÔTEL DE VERRUE, RUE DU CHERCHE-MIDI.
      Vacation n° 22 du 5 décembre 1736.
      Les tableaux sont estimés par André Tramblin et Pierre Delaunay, anciens professeurs de l'académie de peinture et de sculpture de Paris, demeurant quai de Gesvres.
      Noce, grand tableau de Teniers, b.b.d. n° 42 ... 3.000 l.
      Vierge, sur cuivre, dans le goût de Carlo Maratta, b.b.d. n° 51 ... 100 l.
      Latone et Le Triomphe de Vénus, deux tableaux de Teniers, sur cuivre, b.b.d., nos 77 et 78 ... 2.000 l.
      Ruines et Figures, deux tableaux sur cuivre, de Bartholomé, b.b.d., nos 81 et 82 ... 4.000 l.
      Noce, avec une femme habillée en bleu, tableau de Teniers, b.b.d., n° 93 ... 3.500 l.
      Vacation n° 23 du 24 décembre 1736.